bg-BG: Дом и градина > Кухня и трапезария > Посуда за хранене > Прибори за хранене: Ножове за сирене; Аксесоари за пръчки за хранене; Пръчки за хранене; Комплекти прибори за хранене; Вилици; Лъжици; Шпорки; Ножове за маса
ja: ホーム・ガーデン > キッチン・ダイニング > テーブルウェア > 箸・カトラリー: チーズナイフ; 箸用品; 箸; 箸・カトラリーセット; フォーク; スプーン; スポーク; テーブルナイフ
it: Casa e giardino > Cucina e pranzo > Stoviglie > Posate: Coltelli da formaggio; Accessori per bastoncini; Bastoncini; Set di posate; Forchette; Cucchiai; Forchette-forchetta; Coltelli da tavolo
es: Casa y jardín > Cocina y comedor > Utensilios de mesa > Cubiertos: Cuchillos para queso; Accesorios para palillos; Palillos; Juegos de cubertería; Tenedores; Cucharas; Cucharas-tenedores; Cuchillos de mesa
ko: 가정/원예 용품 > 주방/식탁 > 식탁용 식기류 > 수저류: 치즈칼; 젓가락 부대용품; 젓가락; 수저류 세트; 포크; 숟가락; 스포크; 식사용 나이프
hu: Otthon és kert > Konyha és étkező > Asztali edények > Evőeszközök: Sajtkések; Pálcikakiegészítők; Pálcikák; Evőeszköz-készletek; Villák; Kanalak; Kanálvilla; Asztali kések
th: บ้านและสวน > ห้องครัวและการรับประทานอาหาร > เครื่องใช้บนโต๊ะอาหาร > อุปกรณที่ใช้บนโต๊ะอาหาร: มีดหั่นชีส; อุปกรณ์ตะเกียบ; ตะเกียบ; ชุดอุปกรณ์ที่ใช้บนโต๊ะอาหาร; ส้อม; ช้อน; ช้อนปลายส้อม; มีดรับประทานอาหาร
el: Σπίτι & κήπος > Κουζίνα & τραπεζαρία > Επιτραπέζια σκεύη σερβιρίσματος > Μαχαιροπήρουνα: Μαχαίρια τυριού; Αξεσουάρ για chopsticks; Chopsticks; Σετ μαχαιροπίρουνων; Πιρούνια; Κουτάλια; Κουταλοπίρουνα; Μαχαίρια τραπεζιού
vi: Nhà và vườn > Phòng bếp và phòng ăn > Đồ dùng trên bàn ăn > Đồ dẹt để bàn ăn: Dao thái phô mai; Phụ kiện cho đũa; Đũa; Bộ dao thìa nĩa; Dĩa; Thìa; Muỗng nĩa; Dao ăn
nb: Hjem og hage > Kjøkken og spiserom > Borddekning > Bestikk: Ostekniver; Tilbehør til spisepinner; Spisepinner; Bestikksett; Gafler; Skjeer; Sporker; Bordkniver
ru: Дом и сад > Кухня и сервировка стола > Столовая посуда и предметы сервировки > Столовые приборы: Ножи для сыра; Аксессуары для палочек для еды; Палочки для еды; Наборы столовых приборов; Вилки; Ложки; Ложки-вилки; Столовые ножи
ro-RO: Casă și grădină > Bucătărie și sufragerie > Veselă > Farfurii întinse: Cuțite pentru brânză; Accesorii pentru bețișoare; Bețișoare; Seturi de farfurii întinse; Furculițe; Linguri; Tacâmuri combinate lingură-furculiță; Cuțite de masă
fr: Maison et jardin > Arts de la table et arts culinaires > Arts de la table > Couverts: Couteaux à fromage; Accessoires pour baguettes; Baguettes; Ménagères; Fourchettes; Cuillères; Cuillères-fourchettes; Couteaux de table
sl-SI: Dom in vrt > Kuhinja in jedilnica > Namizni pribor > Jedilni pribor: Noži za sir; Dodatki za jedilne palčke; Jedilne palčke; Kompleti jedilnega pribora; Vilice; Žlice; Kombinirane žlice in vilice; Jedilni noži
zh-TW: 居家和庭園 > 廚房與餐廳 > 餐具 > 扁平餐具: 起司刀; 筷子配件; 筷子; 餐具組; 叉子; 湯匙; 叉匙; 餐刀
cs: Dům a zahrada > Kuchyně a jídelny > Stolní nádobí > Příbory: Nože na sýr; Jídelní hůlky – příslušenství; Jídelní hůlky; Příborové sady; Vidličky; Lžíce; Kombinovaná lžíce a vidlička; Stolní nože
hr-HR: Dom i vrt > Kuhinja i blagovaonica > Stolni pribor > Pribor za jelo: Noževi za sir; Pribor za štapiće; Štapići za jelo; Setovi pribora za jelo; Vilice; Žlice; Žlicovilica; Noževi za jelo
tr: Ev ve Bahçe > Mutfak ve Yemek > Sofra Takımları > Çatal Bıçaklar: Peynir Bıçakları; Yemek Çubuğu Aksesuarları; Yemek Çubukları; Çatal Bıçak Setleri; Çatallar; Kaşıklar; Sporklar; Masa Bıçakları
de: Heim & Garten > Küche & Esszimmer > Tafelgeschirr > Tischbestecke: Käsemesser; Essstäbchenzubehör; Essstäbchen; Besteck-Sets; Gabeln; Löffel; Göffel; Tafelmesser
da: Hjem og have > Køkken og spisestue > Service og bestik > Spisebestik: Osteknive; Spisepinde – tilbehør; Spisepinde; Spisebestiksæt; Gafler; Skeer; Sporks; Bordknive
en: Home & Garden > Kitchen & Dining > Tableware > Flatware: Cheese Knives; Chopstick Accessories; Chopsticks; Flatware Sets; Forks; Spoons; Sporks; Table Knives
fi: Koti ja puutarha > Keittiö ja ruokailu > Astiat > Ruokailuvälineet: Juustoveitset; Syömäpuikkotarvikkeet; Syömäpuikot; Ruokailuvälinesetit; Haarukat; Lusikat; Lusikkahaarukat; Pöytäveitset
pt-BR: Casa e jardim > Produtos de cozinha e aparelhos de jantar > Utensílios para mesa > Louça rasa: Facas para queijo; Acessórios para hashi (pauzinhos); Hashi (pauzinhos); Conjuntos de talheres; Garfos; Colheres; Sporks; Facas de mesa
pl: Dom i ogród > Kuchnia i jadalnia > Zastawy stołowe > Sztućce: Noże do sera; Akcesoria do pałeczek; Pałeczki; Zestawy sztućców; Widelce; Łyżki; Łyżkowidelec; Noże stołowe
sk-SK: Dom a záhrada > Kuchyňa a jedáleň > Stolový riad > Príbory: Nože na syr; Príslušenstvo pre jedálenské paličky; Jedálenské paličky; Súpravy príborov; Vidličky; Lyžice; Lyžico-vidličky; Príborové nože
sv: Hem och trädgård > Kök och matsal > Serviser > Matbestick: Ostknivar; Tillbehör till ätpinnar; Ätpinnar; Bestickset; Gafflar; Skedar; Skedgafflar; Bordsknivar
lt-LT: Namai ir sodas > Virtuvė ir valgomasis > Stalo reikmenys > Stalo įrankiai: Sūrio peiliai; Valgymo lazdelių priedai; Valgymo lazdelės; Stalo įrankių rinkiniai; Šakutės; Šaukštai; Šakutės-šaukštai; Stalo peiliai
zh-CN: 家居与园艺 > 厨房/餐厅 > 餐具 > 刀/叉/匙等: 奶酪刀; 筷子配件; 筷子; 刀叉匙餐具套装; 叉子; 汤匙/勺子; 叉勺; 餐刀
nl: Huis en tuin > Keuken en eetkamer > Servies en bestek > Bestek: Kaasmessen; Accessoires voor eetstokjes; Chopsticks; Besteksets; Vorken; Lepels; Sporks; Tafelmessen
pt-PT: Casa e jardim > Cozinha e refeições > Louça de mesa > Talheres: Facas de queijo; Acessórios para pauzinhos; Pauzinhos; Conjuntos de talheres; Garfos; Colheres; Garfos-colher; Facas de mesa